臺灣臺南地方法院刑事判決
110年度易字第975號
公  訴  人  臺灣臺南地方檢察署檢察官
被      告  謝咏達


            邱天正



上列被告因公然侮辱案件，經檢察官提起公訴（110 年度偵字第
14475 號），本院判決如下：
    主  文
本件謝咏達、邱天正被訴公然侮辱部分公訴不受理。
    理  由
一、公訴意旨略以：被告謝咏達（以下僅稱其姓名）於民國110 
    年6 月15日下午1 時10分許，駕駛車牌號碼000-0000號普通
    重型機車，行經臺南市北區長榮路5 段與北門路之路口處時
    ，與被告邱天正（所涉恐嚇危害安全部分，另行審理判決，
    以下僅稱其姓名）駕駛之車牌號碼000-000 號普通重型機車
    發生行車糾紛，謝咏達因而心生不滿，竟基於公然侮辱之犯
    意，在上開不特定多數人得以共見共聞之道路，公然辱罵邱
    天正「幹你娘」等語，旋即駕駛原車離去。邱天正不甘受辱
    ，駕車追逐，並在臺南市北區長榮路5 段378 巷內，將謝咏
    達予以攔停，雙方因而發生爭執，過程中，謝咏達復承前公
    然侮辱之犯意，在上開不特定多數人得以共見共聞之巷弄內
    ，公然辱罵邱天正「幹你娘雞掰」等語，邱天正亦基於公然
    侮辱之犯意，公然辱罵謝咏達「幹你祖母」、「幹你娘」等
    語，足以相互貶損彼此之名譽、人格及社會評價。案經謝咏
    達、邱天正相互提出公然侮辱告訴，因認被告2 人均涉犯刑
    法第309 條第1 項之公然侮辱罪嫌等語。
二、按告訴乃論之罪，告訴人於第一審辯論終結前，得撤回其告
    訴；告訴經撤回者，應諭知不受理之判決，並得不經言詞辯
    論為之，刑事訴訟法第238 條第1 項、第303 條第3 款、第
    307 條分別定有明文。
三、查本件被告2 人公然侮辱案件，起訴意旨認被告2 人均涉犯
    刑法第309 條第1 項之公然侮辱罪嫌，依同法第314 條規定
    ，須告訴乃論。茲據被告2 人於本院第一審辯論終結前，當
    庭表示願意相互道歉並具狀撤回公然侮辱告訴（易字卷第11
    5 頁至第116 頁），並有刑事撤回告訴狀2 份在卷可稽（易
    字卷第125 頁至第127 頁），依前揭法條規定，本件被告2 
    人涉犯公然侮辱部分，爰不經言詞辯論，逕為不受理之判決
    。至被告邱天正另涉恐嚇危害安全部分，由本院另行審理判
    決，附此敘明。
據上論斷，應依刑事訴訟法第303 條第3 款、第307 條，判決如
主文。
中    華    民    國   111    年    5     月    10    日
                  刑事第一庭  審判長法  官 梁淑美
                                    法  官 鄭文祺
                                    法  官 陳品謙
以上正本證明與原本無異。
如不服本判決應於收受本判決後20日內向本院提出上訴書狀，並
應敘述具體理由。其未敘述上訴理由者，應於上訴期間屆滿後20
日內向本院補提理由書狀（均須按他造當事人之人數附繕本）「
切勿逕送上級法院」。 
　　　　　　　　　　　　　　　　　  書記官 趙建舜　　　
中　　華　　民　　國　　111 　年　　5 　　月　　10　　日